# Acta de Reunión 05/03 

Fecha: martes 05/03/2024 
Hora inicio: 20:00h 
Hora finalización: 20:50h 
Lugar: Discord 
Motivo: Corrección de los comentarios de clase y reparto de las tareas para la próxima semana (12/02). 


## Asistentes 

- Ramón J. Guerrero 
- Fernando Jesús Fernández 
- Francisco Villalobos 
- Horacio García Lergo 
- Juan José Gómez 
- Iñigo Ruíz
- Jesús Zambrana 
- Eduardo Pizarro
- Paula Peña 
- José Carlos Ortiz 
- Carlos Varela 
- Raúl Montalbán 

 

## Agenda 

1. **Bienvenida y apertura de la reunión** 
2. **Ver comentarios dados en clase** 
3. **Reparto de tareas para la próxima semana** 
4. **Próxima reunión** 

  
## Comentarios dados en clase 

- Crear issue de unir backend y frontend. Hacer reunión de la gente que se vaya a dedicar a eso. (Fernando, Pizarro) 
- Arreglar error de enumerado. 
- Alguna persona que se pase de backend a fullstack (Pizarro y Carlos). 
- Trabajo en directo -> decir en que estas trabajando 
- Más comunicación o más reuniones (frontend). 
- TCO: corregir el feedback dado. 
- Cambiar la KB a docusaurus. (juanjo y paula). 
- Dejar reflejado en github comentarios en las issues 
- Hacer calendario para cuadrar huecos y así trabajar juntos. 
- Si surge la necesidad pedir issues a backend de funcionalidades necesarias. 


## Tareas próxima semana 

- Hacer calendario disponibilidad 
- Refactorizar backend (backend en reunión). 
- Prioridad de tareas:  
1. unificar (Fernando y Pizarro) 
2. BC nueva (Juanjo y Paula) 
3. backend test/refactorizar. (todo backend) 
4. frontend test (todo frontend) 

- Backend añadir opiniones y valoraciones. 
- Compartir evento (frontend) 
- Formularios de opiniones y formulario de valoraciones 

## Observaciones: 

DEADLINE la próxima reunión que se tenga para preparar la presentación de la próxima clase. 


## Próxima Reunión 

Fecha: sábado 09/03/2024 

Hora: por determinar 

Lugar: Discord 

---

Firma: Juan José Gómez Borrallo y Ramón José Guerrero Romero 

 

 

 