# Acta de Reunión 13/02
**Fecha:** Martes 13/02/2024
**Hora inicio:** 20:00h
**Hora finalización:** 21:00h
**Lugar:** Discord
**Motivo:** Correcciones tras la clase y división de tareas para la próxima semana (20/02)

## Asistentes 
- Adrián Romero 
- Ramón J. Guerrero 
- Aitor Rodríguez 
- Fernando Jesús Fernández 
- Francisco Villalobos 
- Horacio García Lergo 
- Juan José Gómez 
- Iñigo Ruíz 
- Jesús Zambrana 
- Eduardo Pizarro 
- Paula Peña 
- José Carlos Ortiz 
- Carlos Varela 
- Raúl Montalbán

## Agenda
1. **Bienvenida y apertura de la reunión**
2. **Ver comentarios dados en clase**
3. **Ver posibles correcciones**
4. **Tareas próxima semana**
5. **División de tareas**
6. **Próxima reunión**
## Puntos Acordados

- Revisión de feedback proporcionado y asignación de tareas.
- Usar como killer opener la idea dada por Horacio o similares.
- Hacer un killer opener distinto para cada presentación.
- Presentar la idea del mapa con otras palabras para que llegue aún más a la gente.
- Cambiar el orden de las diapositivas y anotar las que han sido “mejoradas” por ejemplo con una FC (feedback check) de feedback.
- Expresar por mes el coste de mantenimiento. Diferenciar entre constes de mantenimiento y costes de producción
- Monitorizar acuerdo de compromiso.
- Explicar cómo vamos solucionando los problemas.
- Comprobar cómo funciona el micro.
- Actualizar el agreement.

## Tareas para esta semana
- Meter herramientas, oficinas, etc.. a los costes. Cambiar el precio por hora a horas mínimas, es decir hay una base, y el resto son % en función de esa base (Raúl y Carlos)
- Definir cómo vamos a trabajar con los usuarios pilotos. (como vamos a pedirle el feedback...) -> la gestión (Eduardo y Juan José)
- Plan de mitigación/Registro de análisis de riesgos. Los que sean un riesgo más alto tener un plan de contingencia preparado (Jesús)
- Metodología de desarrollo: explicar cómo vamos a desarrollar. Políticas, git flow, versioning, conventional commits, (ejemplo política Karma) etc... (Aitor)
- Medir cumplimiento de los individuos (haciendo bien los commits, código con test...) -> pull request – (Aitor)
- Análisis de mercado de analizadores de código (Adrián, Fernando)
- Configurar el proyect de github y documentarlo (Francis y Jose Carlos)
- Landing page (página de bienvenida) (Horacio y Ramón)
- Planificación de Sprint 1 y demás (todos en la próxima llamada)
- Planificar el resto de Sprints (próxima llamada)
- Mockups y presentación (Paula) -> con los mockups ayuda Horacio
- Matriz RACI(Íñigo) -> hablar que si por rol o por equipo
- Documento de las contribuciones a la BD común t8 (Juanjo, Ramón)
- PDF usuarios pilotos T9 –(Eduardo)
- Hacer individualPerformanceEvaluation (Todos juntos)

##Finalización de las tareas
Antes del sábado por la mañana, para antes de la reunión dejar finalizadas todas las tareas.
Si se acaban antes, mencionarlo por el grupo de whatsapp y en el canal de discusiones de discord, para una revisión por parte de los compañeros

## Observaciones
- Random feedback: ir escribiendo por el grupo feedback por si preguntan a alguien este pueda decir en base a eso.
- Si alguien falta hay que avisar previamente.
- 16 minutos de presentación.
- Lo que se hace el lunes se presenta el martes.
- Crear una plantilla para los documentos.

## Próxima Reunión
**Fecha:** sábado 17/02
**Hora:** Por la mañana
**Lugar:** Discord

---

Firma: Juan José Gómez Borrallo y Ramón José Guerrero Romero
