<img style="display: block; margin: 0 auto" src="../../assets/Texto_Ocial.png" height="100"> 

<br> 

<h1 style="text-align: center;">ISPP 2024</h1> 

<h2 style="text-align: center;">Acta 04 de Marzo</h2> 

<h3 style="text-align: center;">04-03-2024</h3> 

 

### Repositorio: [https://github.com/ispp-2324-ocial](https://github.com/ispp-2324-ocial) 

 

### Web: [https://ocial.es](https://ocial.es) 

 

### Grupo 2 

 

### Miembros 

- Adrián Romero Flores 
- Ramón José Guerrero Romero 
- Aitor Rodríguez Dueñas 
- Fernando Jesús Fernández 
- Francisco Manuel Villalobos Páez 
- Horacio García Lergo 
- Juan José Gómez Borrallo 
- Iñigo Ruíz Marchueta 
- Jesús Zambrana Guerra 
- Eduardo Pizarro López 
- Paula Peña Fernández 
- José Carlos Ortiz Gutiérrez 
- Carlos Varela Soult 
- Raúl Montalbán Martín 

 

# Índice 

- [Índice](#índice)
- [Historial de versiones](#historial-de-versiones)
- [Introducción](#introducción)
  - [Asistentes](#asistentes)
  - [Agenda](#agenda)
  - [Puntos Acordados](#puntos-acordados)
  - [Observaciones](#observaciones)
  - [Próxima Reunión](#próxima-reunión)

 

# Historial de versiones 

| Nombre de la versión | Cambios | 
|-------------------------|-------------------------| 
| v1.0 | Redacción acta de la reunión| 

 

# Introducción 

Se convoca una reunión para el lunes 04/03/2024 con **hora inicio** 20.00h y **hora fin** 20.45h en discord. El motivo de la reunión es **Ver el estado de la entrega.** 

 

## Asistentes 

- Adrián Romero  
- Ramón J. Guerrero  
- Aitor Rodríguez  
- Francisco Villalobos  
- Horacio García Lergo  
- Juan José Gómez  
- Iñigo Ruíz  
- Jesús Zambrana  
- Eduardo Pizarro  
- Paula Peña  
- Carlos Varela  
- José Carlos Ortiz 

 

## Agenda  

 

1. **Bienvenida y apertura de la reunión**  

2. **Ver tareas realizadas**  

3. **Ver posibles correcciones**  

4. **Preparar integración** 

5. **Revisión presentación**  

6. **Próxima reunión**  

 

## Puntos Acordados  

-  Problemas en frontend respecto a la hora de comenzar a trabajar en las tareas. 

-  Es necesario añadir más reuniones en frontend y dejar la “perfección” para más adelante. Centrarnos primero en que las cosas funcionen. 

-  Comentarios sobre píldoras teóricas. 

-  Problemas encontrados en la integración de backend. 

-  Posibles soluciones a los problemas de frontend (hablar por el chat general, reunión para definir trabajos). Reunión los martes tras la otra reunión del martes tras el feedback. 

-  Cambiar forma de calcular tiempo efectivo de trabajo. Quizás añadir calendario Niko Niko, dividir más las tareas... 

-  Añadir un nuevo canal en discord para comunicar en que se está trabajando justo en este momento, y así se ve el avance en tiempo real. 

-  Crear calendario con tiempos libres por si alguien necesita ayuda saber cuándo puede contactar. 

-  Votación para ver quien se lleva los puntos extras. 

 

## Observaciones  

N/A 

## Próxima Reunión  

Fecha: martes 05/03	 

Hora:  20.00h 

Lugar:  discord 

---  

 

*Firma: Juan José Gómez Borrallo y Ramón José Guerrero Romero* 

 

 