# Acta de Reunión - Ocial

**Fecha:** Domingo 11/02/2024
**Hora:** 20:00-21:18
**Lugar:** Discord
**Motivo:** Revisar trabajo semana y organizar la presentación

## Asistentes

- Adrián Romero 
- Ramón J. Guerrero 
- Aitor Rodríguez 
- Fernando Jesús Fernández 
- Francisco Villalobos 
- Horacio García Lergo 
- Juan José Gómez 
- Iñigo Ruíz 
- Jesús Zambrana 
- Eduardo Pizarro 
- Paula Peña 
- José Carlos Ortiz 
- Carlos Varela 
- Raúl Montalbán 

## Agenda

1. **Bienvenida y apertura de la reunión**
2. **Sugerencias y avances**
3. **Presentación**
4. **Organización GitHub**
5. **Próxima reunión**


## Sugerencias y avances

- Pulir el apartado de sentencia de negocio. Por ejemplo, poner eslogan e ir desarrollando 
- Enseñar los mockups al final de la presentación 
- Corregir análisis de competidores. 
- Añadir histórico del TCO.  
- Especificar soporte. 
- En planes de pago, renombrar algunos apartados. 
- Número de clientes y usuarios reales (20 usuarios pilotos está bien) 
- Revisión Excel discord para TCO 
- Hacer las tareas en canva, ppt da errores al pasar a canva 
- Casos de usos core más claro (quitar perfil, suscriptores) 
- Herramientas de gestión -> poner borde o algo para que quede más estético 
- Añadir las estadísticas del discord 
- Cambiar nombres canales discord (hecho) 
- Unicidad en imágenes o todas con fondo o todas en png 
- En el commitment agreement añadir que todos los integrantes hemos firmado, y que, si en el futuro se hacen cambios, todos los miembros deberán firmar nuevamente. 
- Tener cuidado con los bordes a la hora de poner mockups (referente al marco del móvil) 
- Poner el logo en todas las esquinas superior izquierda 
- Primera diapositiva, quitar lo de idea de proyecto 

## Observaciones

- Llamar la atención con energía a la hora de presentar. 

## Próxima Reunión

**Fecha:** 13/02/2024
**Hora:** Por determinar
**Lugar:** Discord

---

*Firma: Juan José Gómez Borrallo y Ramón José Guerrero Romero*