<img style="display: block; margin: 0 auto" src="../../assets/Texto_Ocial.png" height="100"> 

<br> 

<h1 style="text-align: center;">ISPP 2024</h1> 

<h2 style="text-align: center;">Acta 02 de Marzo</h2> 

<h3 style="text-align: center;">02-03-2024</h3> 

 

### Repositorio: [https://github.com/ispp-2324-ocial](https://github.com/ispp-2324-ocial) 

 

### Web: [https://ocial.es](https://ocial.es) 

 

### Grupo 2 

 

### Miembros 

 

- Adrián Romero Flores 

- Ramón José Guerrero Romero 

- Aitor Rodríguez Dueñas 

- Fernando Jesús Fernández 

- Francisco Manuel Villalobos Páez 

- Horacio García Lergo 

- Juan José Gómez Borrallo 

- Iñigo Ruíz Marchueta 

- Jesús Zambrana Guerra 

- Eduardo Pizarro López 

- Paula Peña Fernández 

- José Carlos Ortiz Gutiérrez 

- Carlos Varela Soult 

- Raúl Montalbán Martín 

 

# Índice 

 

- [Índice](#índice) 

- [Asistentes](#Asistentes) 

- [Agenda](#Agenda) 

- [Puntos Acordados](#puntos-acordados) 

- [Observaciones](#Observaciones) 

- [Próxima Reunión](#próxima-reunión) 

 

# Historial de versiones 

| Nombre de la versión | Cambios | 
|-------------------------|-------------------------| 
| v1.0 | Redacción acta de la reunión| 

 

# Introducción 

 

Se convoca una reunión para el sábado 02/03/2024 con **hora inicio** 11.00h y **hora fin** h en discord. El motivo de la reunión es **Ver el estado de tareas e integración.** 

 

## Asistentes 

 

- Adrián Romero  

- Ramón J. Guerrero  

- Aitor Rodríguez  

- Francisco Villalobos  

- Horacio García Lergo  

- Juan José Gómez  

- Iñigo Ruíz  

- Jesús Zambrana  

- Eduardo Pizarro  

- Paula Peña  

- Carlos Varela  

- Raul Montalbán 

 

## Agenda  

 

1. **Bienvenida y apertura de la reunión**  

2. **Ver tareas realizadas**  

3. **Ver posibles correcciones**  

4. **Preparar integración** 

5. **Preparar guion para la presentación**  

6. **Próxima reunión**  

 

## Puntos Acordados  

- Killer opener el de Fernando Alonso. Incluir elevator pitch 

- Base conocimiento común decir que hemos aportado 

- Usuarios pilotos 

- Actualizar uso de IA si alguien ha usado prompt 

- Performance Evaluation lo hacemos el lunes por la mañana (mismo doc). 

- Análisis de costes Adri lo termina el domingo (con Jose Carlos). 

- Report software reviewer: Crear documento para qué cosas se pueden hacer en la aplicación que se traducen al uso Core. Credenciales de 2 user y admin, despliegues credenciales. (Aitor) 

- Frontend, skipear el register, solo mockearlo.  

- Meter despliegue en la LandingPage. 

- Report de IAs , usuarios pilotos (Paula). 

- Report de aporte a base de conocimiento común (Juanjo) 

- Adri y Raúl revisan que al combinar todas las ramas a develop están OK 

- Documento de cuantos usuarios va a tener la aplicación (Juanjo y Paula) 

- Gestión de riesgos – Lo hace Jesús. 

 

## Observaciones  

Tener todo para el lunes.

 

## Próxima Reunión  

Fecha: Martes 05/03	 

Hora:  20.00h 

Lugar:  discord 

---  

 

*Firma: Juan José Gómez Borrallo y Ramón José Guerrero Romero* 

 