<img style="display: block; margin: 0 auto" src="../../assets/Texto_Ocial.png" height="100">
<br>
<h1 style="text-align: center;">ISPP 2024</h1>
<h2 style="text-align: center;">Acta 21 de Febrero</h2>
<h3 style="text-align: center;">21-02-2024</h3>

### Repositorio: [https://github.com/ispp-2324-ocial](https://github.com/ispp-2324-ocial)

### Web: [https://ocial.es](https://ocial.es)

### Grupo 2

### Miembros

- Adrián Romero Flores
- Ramón José Guerrero Romero
- Aitor Rodríguez Dueñas
- Fernando Jesús Fernández
- Francisco Manuel Villalobos Páez
- Horacio García Lergo
- Juan José Gómez Borrallo
- Iñigo Ruíz Marchueta
- Jesús Zambrana Guerra
- Eduardo Pizarro López
- Paula Peña Fernández
- José Carlos Ortiz Gutiérrez
- Carlos Varela Soult
- Raúl Montalbán Martín

# Índice

- [Índice](#índice)
- [Asistentes](#Asistentes)
- [Agenda](#Agenda)
- [Puntos Acordados](#puntos-acordados)
- [Tareas](#tareas)
- [Observaciones](#Observaciones)
- [Próxima Reunión](#próxima-reunión)

# Historial de versiones
| Nombre de la versión | Cambios |
|-------------------------|-------------------------|
| v1.0 | Redacción acta de la reunión|
| v1.1 | Añadida plantilla del proyecto |

# Introducción

Se convoca un reunión para el viernes 21/02/2024 con **hora inicio** 10.30h y **hora fin** 11.30h en discord. El motivo de la reunión es **crear el modelado de datos UML**

## Asistentes

- Francisco Villalobos 
- Juan José Gómez 
- Iñigo Ruíz 
- Jesús Zambrana 
- Eduardo Pizarro 
- José Carlos Ortiz 
- Carlos Varela 
- Raúl Montalbán

## Agenda 

1. **Bienvenida y apertura de la reunión** 

2. **Ver tareas realizadas** 

3. **Ver posibles correcciones** 

4. **Preparar guion para la presentación** 

5. **Próxima reunión** 

 
## Puntos Acordados 

- Se procede a editar las entidades ya creadas para asignarle los atributos. https://app.diagrams.net/#G1Vi7DzJFd7h7SctefUcG6CpK5-7CnjdBU#%7B%22pageId%22%3A%22E9daC7qaSL701wOrstOK%22%7D 

- Se debate si los mensajes se van a guardar o no, la idea es que sí. 

- Se debate si hay que crear la configuración en el UML para meter el idioma. La idea es que como en java se creen páginas a parte con la traducción. Se va a preguntar 

- Se colorean las entidades, enumerados y las reglas de negocio del mismo color para identificarla de mejor manera. 

- Se añaden algunas reglas de negocios en el modelado para explicar la relación. 

- Se dice que, si una persona se le acaba la suscripción, los datos de valoraciones se mantienen guardados, solo que no aparecen hasta que vuelva a renovar. 

- El rating que se va a hacer va a ser entre 0,1,2,3,4,5 

## Tareas
- Se va a esperar a que Raul notifique que está el entorno para empezar a desarrollar. La idea es que se empiece el 22/02 

## Observaciones 
Se va a pasar el modelado UML para los encargados de QA y frontend para que se le de un vistazo. 

Hasta que no se nos de un check no avanzamos hasta la proxima 


## Próxima Reunión 
Fecha: Viernes 23/02
Hora:  15.30h
Lugar: Discord 

--- 
 
*Firma: Juan José Gómez Borrallo y Ramón José Guerrero Romero* 