<img style="display: block; margin: 0 auto" src="../../assets/Texto_Ocial.png" height="100">
<br>
<h1 style="text-align: center;">ISPP 2024</h1>
<h2 style="text-align: center;">Acta 5 de Febrero</h2>
<h3 style="text-align: center;">05-02-2024</h3>

### Repositorio: [https://github.com/ispp-2324-ocial](https://github.com/ispp-2324-ocial)

### Web: [https://ocial.es](https://ocial.es)

### Grupo 2

### Miembros

- Adrián Romero Flores
- Ramón José Guerrero Romero
- Aitor Rodríguez Dueñas
- Fernando Jesús Fernández
- Francisco Manuel Villalobos Páez
- Horacio García Lergo
- Juan José Gómez Borrallo
- Iñigo Ruíz Marchueta
- Jesús Zambrana Guerra
- Eduardo Pizarro López
- Paula Peña Fernández
- José Carlos Ortiz Gutiérrez
- Carlos Varela Soult
- Raúl Montalbán Martín

# Índice

- [Índice](#índice)
- [Asistentes](#Asistentes)
- [Agenda](#Agenda)
- [Puntos Acordados](#puntos-acordados)
- [Acciones Pendientes](#acciones-pendientes)
- [Observaciones](#Observaciones)
- [Próxima Reunión](#próxima-reunión)

# Historial de versiones
| Nombre de la versión | Cambios |
|-------------------------|-------------------------|
| v1.0 | Redacción acta de la reunión|
| v1.1 | Añadida plantilla del proyecto |
| v1.2 | Correcciones menores |

# Introducción

Se convoca un reunión para el lunes 05/02/2024 con **hora inicio** 20h30 y **hora fin** 21h30 en discord. El motivo de la reunión es **la revisión de la primera presentación** del proyecto

## Asistentes

- Adrián Romero 
- Ramón J. Guerrero 
- Aitor Rodríguez 
- Fernando Jesús Fernández 
- Francisco Villalobos 
- Horacio García Lergo 
- Juan José Gómez 
- Iñigo Ruíz 
- Jesús Zambrana 
- Eduardo Pizarro 
- Paula Peña 
- José Carlos Ortiz 

## Agenda 

1. **Bienvenida y apertura de la reunión** 

2. **Ver documentos** 

3. **Ver presentación** 

4. **Sugerencias** 

5. **Preguntas** 

6. **Próxima reunión** 

   **Fecha:** 06/02 

   **Hora:** 20:00 

   **Lugar:** Discord 

 

## Puntos Acordados 

- Renombrar roles del equipo en el documento de costes. 

- Diferenciación de roles en la aplicación (usuario/empresa), y que el usuario pueda tener asociado una empresa. 

- Definir grado de innovación (mapa, ubicación en tiempo real, que te avise de los eventos con notificaciones). 

- Definir presupuesto para infraestructura. 

- Reunión lideres frontend, backend y devops. 

- Creación de repositorio “Knowledge Base” para poner puntos en común del proyecto. La parte de “discussions” para hablar y dar ideas. Parte de “wiki” para las ideas finales. 

- Elaboración de acta de la clase y medición de tiempo del equipo. 

 

## Acciones Pendientes 

- Resolución de dudas. 

## Observaciones 

Ninguna observación.

## Próxima Reunión 

   **Fecha:** 06/02 

   **Hora:** 20:00 

   **Lugar:** Discord 
--- 
 
*Firma: Juan José Gómez Borrallo y Ramón José Guerrero Romero* 
